【裁判字號】    90,交抗,354
【裁判日期】    900927
【裁判案由】    違反道路交通管理處罰條例
【裁判全文】
臺灣高等法院交通事件裁定                          九十年度交抗字第三五四號
    抗  告  人  交通部公路局臺北區監理所板橋監理站
    受  處分人  甲○○
右抗告人因受處分人違反道路交通管理處罰條例案件，不服台灣板橋地方法院中華民
國九十年七月三十一日裁定（九十年度交聲字第五一五號），提起抗告，本院裁定如
左：
    主  文
原裁定撤銷。
異議駁回。
    理  由
一、按機器腳踏車，不在規定車道行駛者，處二百元以上六百元（銀元）以下之罰鍰
    ；又對於違反道路交通管理處罰條例之行為，逕行舉發者，應按已查明之資料填
    註車牌號碼、車輛種類、車主姓名或名稱及地址，並於通知單上方空白處加註逕
    行舉發之文字後，由舉發機關送達被通知人；處理違反道路交通管理事件，有關
    文書送達之程序，準用刑事訴訟法送達之規定，而當事人因掛號郵寄而不能達到
    者，得為公示送達，又違反道路交通管理事件行為人，未依規定自動繳納罰款，
    或未依規定到案聽候裁決，處罰機關應於一個月內依標準表逕行裁決之，道路交
    通管理處罰條例第四十四條第十三款、違反道路交通管理事件統一裁罰標準及處
    理細則第十一條第一項第二款、第五條、第四十四條，刑事訴訟法第五十九條第
    二款分別定有明文。
二、本件受處分人甲○○於民國八十八年六月十四日中午十二時四十三分駕駛ＭＥＰ
    －一八五號機車在臺北市○○路○○路口禁行機車道駕駛之事實，有採證照片乙
    幀附卷可證（見原審卷第十三頁），並為受處分人所不爭執，受處分人違規事實
    足堪認定。受處分人雖辯稱：我沒有收到違規單，被罰最高金額新臺幣一千八百
    元，我如有收到通知單，我一定按期繳款。因我行照四月十九日到期，我去換照
    監理人員叫我先繳款再異議，我七十六年就住富山街戶籍地，從來沒有遷移過，
    也沒有收過這張違規單云云（見原審卷第二五頁）。惟查，車主即受處分人之住
    址為臺北縣板橋市○○街一○九巷十六之一號三樓，而受處分人於八十四年一月
    九日
    設籍該處並未變更，有戶籍謄本之記載可據（見原審卷第二二頁），而前開違規
    通知單之送達亦係按上址寄送，惟因逾期無人招領，而遭郵務單位退回等情，有
    交通部公路局臺北區監理所板橋監理站九十年六月十八日北監板監三字第九○○
    三○六七號移送書附卷可稽，而原處分機關依法以公示送達方式將前開違規通知
    單刊登在臺北市政府公報以代送達，於法並無不合，是本件違規舉發通知單既有
    掛號郵寄而不能達到之情形，核諸舉發機關上開公示送達程序，於法即無不合，
    依法已屬合法送達於抗告人，抗告人未實際居住於戶籍地致無從收受送達，係可
    歸咎於己，自難藉以諉諸處分機關之裁罰不當，故其上開所辯，顯不足採。從而
    ，原處分機關據以援引上開規定，裁處罰鍰六百元（折合新臺幣一千八百元），
    並記違規記點一點，於法並無違誤。原裁定意旨以：受處分人既非住居所不明，
    亦非住居於法權所不及之地而不能再佐以其他方式送達，僅因郵差於送達時未遇
    異議人，而將應送達之文書即該違規通知單存放在郵局，並通知異議人前往郵局
    領取，縱異議人未前往郵局領取該違規通知單致因招領逾期退回，尚難認係屬掛
    號郵寄而不能達到之情形，而得以公示送達方式將該違規通知單送達，是原舉發
    單位以公示送達方式將前開違規通知單刊登在臺北市政府公報送達，於法即有未
    合云云，容有未洽。抗告人據以指摘原裁定不當，為有理由，應由本院將原裁定
    撤銷，而受處分人徒以未收受違規通知單為由，對原處分機關之裁罰聲明異議，
    請求撤銷原處分云云，尚非有理由，異議應予駁回。
據上論斷，應依道路交通案件處理辦法第二十六條，刑事訴訟法第四百十三條，裁定
如主文。
中      華      民      國    九十      年      九      月    二十七    日
                              台灣高等法院刑事第七庭
                                  審判長法  官  吳  啟  民
                                        法  官  林  瑞  斌
                                        法  官  蘇  隆  惠
右正本證明與原本無異。
不得再抗告。
                                        書記官  周  素  秋
中      華      民      國     九十     年      九      月    二十八    日


司法院資訊處製作；財團法人民間司法改革基金會備份。
